臺灣臺中地方法院民事判決
111年度婚字第128號
原      告  甲○○  
被      告  乙○○  

上列當事人間請求離婚事件，本院於民國111年3月9日言詞辯論
終結，判決如下：
    主      文
一、准原告與被告離婚。
二、訴訟費用由被告負擔。
    事實及理由
壹、原告主張：兩造於民國109年12月24日結婚，婚後兩造原在
    外租屋同住，惟被告脾氣不佳，多次對原告暴力相向，且被
    告有吸食毒品惡習，110年5月，被告毆打原告，經鄰居報案
    ，警方到場發現被告為通緝犯後，將被告帶走，原告因不堪
    與被告生活，遂離開上開承租處，然被告仍持續騷擾、威脅
    原告家人，並表示要跟原告離婚。兩造已未共同生活，被告
    復因毒品案件在戒治所戒治，兩造婚姻有難以維持之重大事
    由，爰依民法第1052條第2項之規定訴請判決離婚。並聲明
    ：如主文所示。
貳、被告則以：被告所提卷附訊息截圖是我傳的沒有錯，當時我
    是有傳訊息給原告的父母，但是原告提出的內容不完整，原
    告是截取部分內容提出。關於她沒有提出的訊息那部分，我
    主張我沒有威脅到原告的家人。我希望等我今年4月15日報
    停止戒治後，再來開庭，到時候我再提出我手機中完整的通
    話記錄。目前我不同意離婚。兩造於109年12月24日結婚，1
    10年5月初原告就離開家裡，我就再也找不到原告。我是110
    年8月19日入監所執行觀察勒戒，之後轉執行戒治至今。110
    年5月初我是偽造文書未到庭而被通緝，警方帶我去作完筆
    錄後，因為當時三級警戒，所以地檢署是用視訊開庭，視訊
    完後就撤銷通緝放我回去，我回去承租處就沒有再看到原告
    。兩造之前是有拉扯，但我沒動手打原告，當時埔里分局警
    員到場時有問原告要不要驗傷，原告說不要。原告是去年5
    月離開，我在去年5、6月一直傳訊息給她的家人，叫原告出
    來辦離婚，若真的不合，原告外面有男人，且又施用毒品的
    話，大家離婚辦一辦，結果原告的家人都不理會我。我不同
    意離婚的理由，是因為原告只有提出部分的訊息證據等語置
    辯。
參、得心證之理由：
一、查兩造於109年12月24日結婚，婚姻關係存續中，婚後兩造
    自110年5月分居，分居後被告曾傳送「找他回來離婚不離婚
    還要我負責他在外面的一切行為討客兄，吃藥這我要怎麼負
    責」、「拜託你們請他回來離婚好嗎這種爛女人我也不要」
    、「真的自從我懂事出社會以來第一次看到這種不要臉的女
    人」、「不用封鎖我啦今天甲○○會這麼不要臉和你們的教育
    」、「長輩是給大家尊重的像你們這種做法要怎尊重躲起來
    不處理」「你女兒在不出面處理我就到你們家外面舉牌子找
    他離婚」等內容之訊息騷擾、威脅原告父母，嗣被告復因施
    用毒品而於110年8月入法務部○○○○○○○○執行觀察勒戒、戒治
    等事實，有戶籍資料、訊息截圖、臺灣高等法院在監在押全
    國紀錄表在卷可稽，並經證人即原告母親莊素娘到庭證述明
    確（見111年3月9日言詞辯論筆錄），堪認被告確有騷擾、
    威脅原告父母並主動表意要求離婚之可責行為。至被告雖請
    求傳喚其老闆娘作證，欲證明證人所見之兩造相處情形，然
    因婚姻家庭生活有長期、私密、繁瑣等特性，常人亦多有報
    喜不報憂、家醜不外揚等觀念，故外人尚難窺得他人婚姻破
    綻等隱密家務之真實全貌，且亦不影響前述被告可責行為之
    認定，是上開證人並無調查之必要。
二、按有民法第1052條第1項各款以外之重大事由，難以維持婚
    姻者，夫妻之一方得請求離婚；但其事由應由夫妻之一方負
    責者，僅他方得請求離婚，同法條第2項定有明文。所謂「
    有前項以外之重大事由，難以維持婚姻者」，乃抽象的、概
    括的離婚事由，係民法親屬編於74年修正時，為因應實際需
    要，參酌各國立法例，導入破綻主義思想所增設，其目的在
    使夫妻請求裁判離婚之事由較富彈性。關於「難以維持婚姻
    之重大事由」，係以婚姻是否已生破綻而無回復之希望為其
    判斷之標準。而婚姻是否已生破綻無回復之希望，則應依客
    觀之標準，即難以維持婚姻之事實，是否已達於倘處於同一
    境況，任何人均將喪失維持婚姻意欲之程度而定（最高法院
    95年度臺上字第1450號、94年度臺上字第2059號判決意旨參
    照）。至於婚姻如有難以維持之重大事由，於夫妻雙方就該
    事由均須負責時，應比較衡量雙方之有責程度，僅責任較輕
    之一方得向責任較重之他方請求離婚，如雙方之有責程度相
    同，則雙方均得請求離婚，始符民法第1052條第2項規定之
    立法本旨。承上述，被告素行不佳，有毒品等前科，又兩造
    自110年5月分居，分居後被告復因案入戒治所執行觀察勒戒
    、戒治至今，婚姻中夫妻、家庭彼此扶持共生之特質已不存
    在，原告於前揭客觀情形下已無維持婚姻之意願，被告到庭
    雖表示不同意離婚，然僅爭執前揭訊息內容不完整，並未見
    有何積極維繫兩造感情之舉措，且依前揭事證，被告有騷擾
    、威脅原告父母並主動表意要求離婚之行為，足見兩造已無
    重拾夫妻生活之可能性，堪認兩造婚姻已生重大且難以回復
    之破綻，並達於倘處於同一境況，任何人均將喪失維持婚姻
    意願之程度。又就上開整體婚姻破綻事由，原告顯無可責程
    度較重之情形，從而，原告依民法第1052條第2項規定請求
    判決離婚，為有理由，應予准許。
三、本件事證已臻明確，兩造其餘之攻擊或防禦方法，經本院斟
    酌後，認為與判決基礎之事實並無影響，均不足以影響本裁
    判之結果，自無庸一一詳予論駁之必要，併此敘明。
肆、訴訟費用負擔之依據：家事事件法第51條，民事訴訟法第78
    條。
中　　華　　民　　國　　111 　年　　3 　　月　　23　　日
                  家事法庭    法  官     蔡建興
以上為正本係照原本作成。
如對本判決上訴，須於判決送達後20日之不變期間內，向本院提
出上訴狀（須附繕本）。如委任律師提起上訴者，應一併繳納上
訴審裁判費。
中　　華　　民　　國　　111 　年　　3 　　月　　23　　日
                              書記官      林淑慧